臺灣臺東地方法院民事簡易判決　九十四年度簡字第一號
　　原　　　告　丑○○
　　　　　　　　辰○○
　　　　　　　　己○○
　　　　　　　　戊○○
　　共　　　同
　　訴訟代理人　李泰宏律師
　　被　　　告　壬○○
　　　　　　　　未○○
　　　　　　　　午○○
　　　　　　　　卯○○
　　訴訟代理人　巳○○
　　被　　　告　甲○○
　　　　　　　　寅○○
　　　　　　　　辛○○
　　　　　　　　申○○
　　訴訟代理人　庚○○
　　被　　　告　丁○○
　　　　　　　　子○○
　　共　　　同
　　訴訟代理人　乙○○
　　被　　　告　丙○○
　　　　　　　　癸○○
右當事人間請求給付會款事件，本院於民國九十四年三月二十一日言詞辯論終結，判
決如下：
    主    文
被告未○○、午○○、卯○○、甲○○、寅○○、辛○○、申○○、丁○○、子○○
、丙○○、癸○○，應各給付原告新臺幣壹萬元，及均自民國九十三年二月二十七日
起至清償日止，按週年利率百分之五計算之利息。被告壬○○就被告未○○、午○○
、卯○○、甲○○、寅○○、辛○○、申○○、丁○○、子○○、丙○○、癸○○之
上開給付，均應負連帶給付之責任。
被告壬○○應各給付原告新臺幣壹萬元，及自民國九十三年二月二十七日起至清償日
止，按週年利率百分之五計算之利息。
訴訟費用由被告壬○○負擔百分之二十三，被告未○○、午○○、卯○○、甲○○、
寅○○、辛○○、申○○、丁○○、子○○、丙○○、癸○○，各負擔百分之七，被
告壬○○就被告未○○、午○○、卯○○、甲○○、寅○○、辛○○、申○○、丁○○、子○○、丙○○、癸○○應負擔比例，分別負連帶給付之責任。
本判決得假執行。但被告未○○、午○○、卯○○、寅○○、辛○○、申○○、丁○○、子○○、丙○○如以新臺幣肆萬元為原告供擔保後，得各免為假執行。
    事實及理由
壹、程序方面：
一、按關於財產權之訴訟，其標的之金額在新臺幣（下同）五十萬元以下者，適用本
    章所定之簡易程序，民事訴訟法第四百二十七條第一項定有明文。本件原告於起
    訴時（即本院九十三年度訴字第一三五號：下稱訴字第一三五號卷），其所請求
    標的之金額逾五十萬元，嗣因訴之合法一部撤回（係指對被告游素珍部分），致
    其所請求標的之金額為四十八萬元，揆諸前揭規定，自應由本院改用簡易訴訟程
    序辦理。爰依法於九十四年三月二十一日言詞辯論期日當庭裁定改依簡易訴訟程
    序（即本院九十四年度簡字第一號：下稱本院卷）審理，合先敘明。
二、被告午○○經合法通知，未於最後言詞辯論期日到場；被告壬○○、甲○○、癸○○未於言詞辯論期日到場，核均無民事訴訟法第三百八十六條各款所列情形，
    爰依原告之聲請，由其一造辯論而為判決。
貳、原告主張：
一、兩造係參加被告壬○○於九十二年一月間，擔任會首所邀集每會每月二萬元、會
    期自九十二年一月十日起至九十三年七月十日止，共計十九會份，標會期日為每
    月十日，採內標制，會員應於每期標會後三日內交付會款之合會（下稱系爭合會
    、如附表一所示）。而被告壬○○自九十三年五月十日開完標後，即逃匿致會務
    全部停頓，尚有最後二次會期（即九十三年六、七月）未能繼續進行，原告為未
    得標會員，而被告均為已得標會員，卻未於上開最後二次之標會期日後，將各該
    期會款平均交付於原告，其遲付之數額已達兩期之總額時，原告自得請求各被告
    應給付全部會款（即四萬元）及平均交付於原告，爰依民法第七百零九條之九之
    法律關係起訴，並聲明：請求之本金部分如主文第一項、第二項所示，及均自起
    訴狀繕本送達最後被告翌日之後（即九十三年二月二十七日）起至清償日止，按
    週年利率百分之五計算之利息。
二、對被告辯稱之答辯：
    原告於系爭合會均係未得標之會員。民法第七百零九條之九第一項但書所謂「另
    有約定者，依其約定。」者，係指全體會員之共同約定而言。被告壬○○雖授權
    訴外人張明長（即被告壬○○之配偶）分別簽發三十四萬元、八十四萬元之本票
    予原告丑○○、辰○○，惟上開本票係作為被告壬○○應給付前揭原告會款債務
    之擔保，且上開原告雖均已聲請強制執行，惟迄今尚未獲得分配款項，是被告均
    無法脫免應給付原告之會款債務之責任。
參、被告壬○○、甲○○、癸○○均未於言詞辯論期日到場，亦未提出書狀作何聲明
    或陳述，惟據原告所提出系爭合會會單、如附表二所示之「二萬元互助會（每月
    五、十、十五、二十）會員名單及應支收應會款明細表」（下稱系爭明細表）影
    本之證據資料為證（分別見訴字第一三五號卷第十頁至第十二頁、本院卷第二十
    二頁至第二十三頁），及見後述柒、一部分：系爭合會之未得標會員尚有何人？
    之論述，應堪信原告對上開被告之主張為真實。
肆、被告午○○經合法通知，未於最後言詞辯論期日到場，據其以前到場之陳述略以
    ：其尚參與被告壬○○所招攬之其他合會，亦同為受害者，至系爭合會，應該由
    被告壬○○及張明長處理等語置辯。惟本院認上開被告之辯解縱屬事實，依前揭
    規定及說明，仍應向未得標之會員給付會款。
伍、被告未○○、午○○、卯○○、寅○○、辛○○、申○○、丁○○、子○○、丙○○方面：
  (一)被告未○○、午○○、卯○○、寅○○、辛○○、申○○、丁○○、子○○均自
    承於系爭合會為已得標會員，被告丙○○辯稱其仍係未得標之會員，並均聲明：
    原告之訴及假執行之聲請均駁回；若受不利之判決，願供擔保，請准宣告免
      為假執行。
  (二)被告未○○辯稱其於九十三年五月十日即將系爭合會最後三期（即九十三年五月
    、六月、七月）之會款，交付予被告壬○○，但無法舉證證明之等語；(2)被告午
    ○○未於最後言詞辯論期日到場，據其以前到庭所為之陳述略以：其尚參加被告
    壬○○所邀集之其他合會，其同係受害者，系爭合會應由被告壬○○及張明長出
    面處理等語；(3)卯○○陳稱：其為已得標之會員等語；(4)被告寅○○前陳稱：其
    尚參加被告壬○○所邀集之其他合會，且與張明長對帳後，已將壬○○所結欠之
    合會債務，簽發同額本票交付之，嗣於本院言詞辯論時改稱：其於九十三年三月
    十日得標，壬○○於扣除九十三年四月至七月之會款後，始交付尚餘之合會金等
    語；(5)被告辛○○辯稱：其於九十三年五月十日得標，被告壬○○應交付三十五
    萬七千元之合會金，惟被告壬○○僅交付十五萬七千元之合會金，餘二十萬元未
    交付等語；(6)被告申○○陳稱：被告壬○○尚有邀集其他之合會，應由被告壬○○出面處理等語；(7)被告丁○○則以：至今尚未與被告壬○○達成約定等語置辯
    ；(8)被告子○○則辯解：之前張明長稱已受被告壬○○之委託，與其就會款債權
    債務相互計算後，自認被告壬○○尚結欠其四十八萬，並簽發同額之本票交付之
    。故張明長分別與各會員計算會款債權債務後，就所結欠之會款債務簽發本票以
    為擔保，則依民法第七百零九條之九第一項但書之規定，未得標之會員豈能因被
    告壬○○未能按期償還，而對已得標之會員提起訴訟。又原告丑○○、辰○○取
    得與被告壬○○所交付之本票，於對張明長聲請本票裁定後，復對張明長進行民
    事強制執行程序。況系爭合會未得標之會員究有幾位，應予查明等語。(9)被告丙○○抗辯：系爭合會只剩最後二次會期，為何會有四個活會？原告丑○○、辰○○理應與被告壬○○達成協議，否則其等為何以本票裁定為執行名義，對債務人
    張明長聲請強制執行等語。
陸、原告與被告未○○、午○○、卯○○、寅○○、辛○○、申○○、丁○○、子○○不爭之事實：
    被告壬○○於系爭合會九十三年五月十日之會期標會後即逃匿，導致九十三年六
    月、七月最後二次會期不能繼續進行，原告為未得標會員，前揭被告均為已得標
    會員，卻未將前揭兩期會款平均交付於原告，其遲付之數額已達兩期之總額等情
    ，為原告及上開被告所不爭（見本院卷第八頁），復有系爭互助會單、應支、應
    收會款明細表影本在卷可稽，是應可認定為真。
柒、原告與被告未○○、卯○○、寅○○、辛○○、申○○、丁○○、子○○、丙○○同意本件之爭點為：(一)系爭合會未得標之會員尚有幾人？(二)上開被告是否均應
    給付原告每人各一萬元之會款？
一、系爭合會之未得標會員尚有何人？
  (一)查：張明長曾於九十三年六月十日因合會糾紛，向臺東縣臺東市調解委員會聲請
    調解，並由該委員會調解委員吳振貴處理等情，有聲請調解書、九十三年六月十
    四日、同年七月十三日調解筆錄影本在卷可稽（分別見本院卷第十八頁至第二十
    頁）。據證人吳振貴結證稱：「（處理的情形如何？）本件是由壬○○之先生張
    明長代理壬○○聲請調解，一共召開二次調解，結果是調解不成立，因為每一個
    會員或許有參加好幾個會，有的是死會，有的是活會，所以有參與調解的會員，
    都是向壬○○請求計算活會、死會之後相當的會款。」、「聲請調解書內所附的
    提供償還計劃以及明細表影本，都是由張明長提出的，並由參與調解的會員各自
    寫下所參加之合會是死會還是活會後，計算死、活會應付、應收之會款、明細及
    金額，以及向壬○○應請求給付的會款明細，其中丑○○、申○○、卯○○、辰
    ○○、寅○○及丙○○都有親自寫下上開內容及明細之單據，並在單據上簽名。
    」等語（見本院卷第九頁）；「（張明長所提供的前開明細表內容所註記的內容
    是什麼意思？）根據張明長當天跟我陳述該明細表的內容，以九十一年八月二十
    日所召開的互助會為例，如果會員欄下註明「未標」即表示活會，未標旁邊有註
    記「４４」即表示壬○○還欠該會員活會會款肆拾肆萬，另外再以該會編號３會
    員李木興為例，有註記「未標」、「４４」，就表示李木興是活會，壬○○應該
    給付李木興的活會會款是肆拾肆萬。」等語（本院卷第十一頁至第十二頁）。
  (二)按被告壬○○為系爭合會之會首，依首期合會金不經投標由會首取得，故系爭合
    會既已開標，則被告壬○○即當然為已得標會員。至被告未○○、午○○、卯○○、寅○○、辛○○、申○○、丁○○、子○○、訴外人李木興、鍾辛蘭均已自
    承為已得標之會員（分別見訴字第一三五號卷第三十四頁、第一０六頁，本院卷
    第八頁）。而被告甲○○、癸○○雖未曾於言詞辯論期日到場，惟據卷內之系爭
    合會單及系爭明細表之證據資料，應可認定亦係已得標之會員。訴外人游素珍，
    經證人游雅惠證述：「我是游素珍之姊姊」、「據我所知游素珍已經是死會」等
    語在卷（見訴字第一三五號卷第一一九頁），亦可認定其為已得標之會員甚明。
    參諸證人吳振貴上開之證述，查得被告壬○○、未○○、午○○、卯○○、甲○○、寅○○、辛○○、申○○、丁○○、子○○及訴外人李木興、鍾辛蘭、游素
    珍於系爭明細表系爭合會「標否」欄內，均未有「未標」之註記，益證上開被告
    及訴外人於系爭合會，均為已得標會員，應無疑義。
  (三)至於被告丙○○究否為已得標會員？按(1)據證人吳振貴：「（張明長所提供的前
    開明細表內容所註記的內容是什麼意思？）... 明細表最後一欄於各會員名下所
    註記「應支會款」之數目，表示被告壬○○應該要給付該會員活會會款之數目，
    「應收會款」欄內所註記「負數」之數目，表示被告壬○○應該要向該會員收取
    死會會款之金額。以李木興參加壬○○所召開所有的合會為例，李木興「應支會
    款」欄內註記「１１０」，表示壬○○應該再給付李木興活會之會款為壹佰壹拾
    萬，「應收會款」欄內註記為「負四」，表示李木興應該給付被告壬○○的死會
    會款為四萬。」（見本院卷第十一頁至第十二頁）。(2)查被告丙○○於系爭明細
    表系爭合會標否欄內，並未有「未標」之註記，依前開說明，被告丙○○於系爭
    合會自應認定為已得標之會員。(3)又據證人吳振貴證稱：原告丑○○、辰○○，
    及被告申○○、卯○○、寅○○及丙○○於前揭調解期日中，均將其所參加被告
    壬○○所招攬之合會，分別計算死、活會，應付、應收之會款、明細及金額，以
    及向壬○○應請求給付的會款明細，並書立單據簽名於上等情（見本院卷第九頁
    ），業據被告申○○、卯○○、寅○○、丙○○自承在卷（見本案卷第九頁），
    並有單據影本在卷可稽（見本案卷第二十七頁、第三十一頁至第三十五頁），查
    ：原告丑○○於其單據上書立：「１０日會（係指系爭合會，下同），活會，
    本會共１９會員，已標１７會，共付３４００００元，未收款３４００００元、
    未付款４００００元」（見本院卷第二十七頁）、原告辰○○於其單據上書立
    ：「１０日活會，３４００００元。１５日活會（係指系爭明細表所示被告壬○○於九十三年三月十五日所邀集之合會，下同），６００００元。２０日會（係
    指系爭明細表所示被告壬○○於九十一年八月二十日所邀集之合會，下同），４
    ４００００元，共計８４００００元」（見本院卷第三十三頁）。被告申○○
    於其單據上書立：「二十日一會已標，死會繳至９３０５２０，尚餘１１會，死
    會應繳２２００００元（１１人×２００００元）。十日一會已標，死會應繳９
    ３０５１０，尚餘２會，死會應繳４００００元（２２人×２００００元），８
    ８００００元－２６００００元，計６２００００元」（見本院卷第三十一頁）
    。被告卯○○於其單據上書立：「１０日互助會已標，尚２會未繳，４０００
    ０元。１５日二會未標，１２００００元。２０日二會未標，８８００００元，
    共計９６００００」（見本院卷第三十二頁）。被告寅○○於其單據上書立：
    「十五、三會、活會、６００００。二十、二十二會、活會、４４００００元。
    初十、二會死會、４００００元。合計４６００００元」（見本院卷第三十四頁
    ）等情，有所書立之單據影本在卷可稽，故由上開原、被告於各所自書立之單據
    上，分別記載所參加被告壬○○所邀集之合會，並計算死、活會；應付、應收之
    會款金額，及向壬○○應請求給付之會款金額，核與系爭明細表內所記載各合會
    「標否」欄、「應支會款」欄、「應收會款」欄所記載之情形及金額均相符，亦
    徵證人吳振貴之前揭證詞應堪採信。(4)另被告丙○○於其單據上書立：「２０號
    ，２２×２００００×２會，活會。１５日、３會、６００００。共９４０００
    」（見本院卷第三十五頁），並據其陳述：「（按照你所簽名單據內容，其中二
    十號、二十二乘於二萬乘於二會、活會是什麼意思？）表示是由壬○○九十一年
    八月二十日所召開二萬元的合會，除了編號十八，我自己一會，編號十九我太太
    林珍珠一會，一共是二會，都是活會，所以壬○○一共欠我活會會款是捌拾捌萬
    。」、「（上開單據內容十五日、三會、六萬是什麼意思？）這是九十三年三月
    十五日被告壬○○所召開每月會款為二萬之合會，編號二十二是以我太太的名義
    參加的，目前還是活會，已經標了三次，一共繳了六萬，所以壬○○還欠我六萬
    。」（見本院卷第十一頁），由被告丙○○上開陳稱可知，其所參加被告壬○○
    所邀集之合會中，其與訴外人林珍珠於九十一年八月二十日之合會，均為未得標
    之會員，對被告壬○○應收之活會會款各為四十四萬元；林珍珠於九十三年三月
    十五日之合會為未得標之會員，對被告壬○○應收之活會會款為六萬元，核與系
    爭明細表內被告丙○○及林珍珠於前揭二合會中「標否」欄均註明「未標」；「
    應支會款」欄、「應收會款」欄所記載之金額均相符。而被告丙○○除上開二合
    會外，尚有系爭合會及其他合會各一會，惟上開單據內，並未記載上開二合會為
    未得標之情形，顯見被告丙○○於系爭合會，應係已得標之會員，此由系爭明細
    表就被告丙○○於系爭合會「標否」欄，並未註記為「未標」一情可證，故被告
    丙○○於系爭合會應係已得標之會員，已昭灼然。
  (四)參諸證人李木興及被告卯○○亦分別證述或陳述系爭合會未得標會員，僅有原告
    四人等語（均見訴字第一三五號卷第一０六頁至第一０七頁），故系爭合會僅有
    原告四人為未得標會員一情，要無疑義。
二、被告未○○、卯○○、寅○○、辛○○、申○○、丁○○、子○○、丙○○是否
    均應給付原告各一萬元之會款？
    按民法債編第十九節之一「合會」之規定，係於八十八年四月二十一日經增訂公
    布，且依民法債編施行法第三十六條第二項規定，上開增訂迄至八十九年五月五
    日始正式施行，而系爭合會法律關係成立、生效時間係在九十二年一月十日，相
　　關法律關係，自應適用上開合會之規定。次按「稱合會者，謂由會首邀集二人以
    上為會員，互約交付會款及標取合會金之契約。其僅由會首與會員為約定者，亦
    成立合會。」（民法第七百零九條之一第一項）。另「會員應於每期標會後三日
    內交付會款。會首應於前項期限內，代得標會員收取會款，連同自己之會款，於
    期滿之翌日前交付得標會員。逾期未收取之會款，會首應代為給付。」（民法第
    七百零九條之七第一項、第二項）。又「因會首破產、逃匿或有其他事由致合會
    不能繼續進行時，會首及已得標會員應給付之各期會款，應於每屆標會期日平均
    交付於未得標之會員。會首就已得標會員依前項規定應給付之各期會款，負連帶
    責任。會首或已得標會員依第一項規定應平均交付於未得標會員之會款遲延給付
    ，其遲付之數額已達兩期之總額時，該未得標會員得請求其給付全部會款。」（
    民法第七百零九條之九第一項前段、第二項、第三項分別定有明文）。經查：
  (一)被告卯○○自承為已得標之會員等語；被告丁○○自承迄今尚未與被告壬○○達
    成約定等語；被告申○○以：被告壬○○尚有邀集其他之合會，應由被告壬○○
    出面處理等語置辯。本院認上開被告之辯解縱屬事實，依前揭規定及說明，仍應
    向未得標之會員給付會款。
  (二)被告未○○以：其於九十三年五月十日即將系爭合會最後三期（即九十三年五月
    、六月、七月）之會款，交付予被告壬○○，但無法舉證證明之等語置辯；被告
    寅○○嗣改稱：其於九十三年三月十日得標，壬○○於扣除九十三年四月至七月
    之會款後，始交付尚餘之合會金等語置辯一情。經查：會員應於「每期標會後
    三日內」交付會款。會首應於前項期限內，「代」得標會員收取會款，連同自己
    之會款，於期滿之翌日前交付得標會員，民法第七百零九條之七第一項、第二項
    分別定有明文，是必於每期標會後，始產生特定之得標會員，而會首始有以等同
    該得標會員之當然法定履行輔助人兼為法定代理人之地位，代該特定之得標會員
    ，向其他會員收取會款之權利義務。故縱認上開被告之辯稱為真實，惟壬○○係
    於系爭合會九十三年六月十日無法順利進行前，即預先收取其後各該期會之會款
    ，或扣除上開款項後，再給付剩餘之合會金，然被告壬○○於預先收取或扣除會
    款時，系爭合會次期標會尚未召開，亦無從產生次期之後之特定得標會員，故被
    告壬○○本無代前揭未特定之得標會員，向已得標會員收取會款之權限。按合
    會者，依民法第七百零九條之一第一項之規定，固可分為由會首邀集二人以上為
    會員，互約交付會款及標取合會金之網狀型合會契約，及僅由會首與會員為約定
    者之單線型合會契約，惟不論是哪一種類型之合會契約，即使於民法增訂合會規
    定前，適用臺灣民間習慣，基於會首召集合會及會員參加合會之締約目的皆在於
    「為融通而為資金之授受」之特性，應認已得標會員應給付之各期會款，係全體
    未得標會員之公同共有之債權，而非屬會首之權利，此觀民法第七百零九條之九
    條第一項規定：「因會首破產、逃匿或有其他事由致合會不能進行時，會首及已
    得標會員應給付之各期會款，應於每屆標會期日平均交付於未得標之會員。」顯
    現原習慣法理明文化意旨甚明。因此，除非有未得標會員將上開會款債權讓與給
    會首或有法定債權移轉（例如民法第三百十二條）與會首之事由，否則會首自無
    權以己身名義向已得標會員請求給付各期會款。次按二人互負債務，而其給付種
    類相同，並均屆清償期，各得以其債務與他方之債務互相抵銷，民法第三百三十
    四條固定有明文，惟該條所稱之抵銷，係以二人互負債務，而其給付種類相同並
    均屆清償期者為要件，故得供債務人抵銷之債權，須為對於自己之債權人之債權
    ，而不得以對他人之債權，對於債權人為抵銷，最高法院著有四十六年臺上字一
    二五號判例可資參照。是不容許被告未○○、寅○○以被告壬○○已預先收取或
    扣除之此項債權，與其個人應給付未得標會員之會款債務，主張相互抵銷。況
    上開被告亦未舉證被告壬○○已將對其預先收取或扣除之各期會款給付原告，自
    不得以業經被告壬○○預先收取、扣除之上情，而作為對抗原告得直接請求給付
    會款之權利，及脫免其給付會款之義務。
  (三)被告寅○○前以：其尚參加被告壬○○所邀集之其他合會，並且與張明長對過帳
    ，張明長已將被告壬○○所結欠之合會債務，簽發本票交付之等語；被告辛○○
    以：其於九十三年五月十日得標，被告壬○○應交付三十五萬七千元之合會金，
    惟被告壬○○僅交付十五萬七千元之合會金，餘二十萬元未交付等語置辯；被告
    子○○以：張明長曾稱受被告壬○○之委託，與其就會款債權債務相互計算後，
    自認尚結欠其四十八萬，並簽發同額之本票交付之等語置辯。惟上開被告所抗辯
    之事實，均係屬被告壬○○與前揭被告間之事由，核與原告（即未得標之會員）
    無涉，並無法用以免除對原告給付會款之義務。
  (四)被告子○○、丙○○則以：被告壬○○委託張明長分別與各會員計算會款債權債
    務後，就所結欠之會款債務簽發本票以為擔保，依民法第七百零九條之九第一項
    但書之規定，原告丑○○、辰○○豈能因被告壬○○未能按期償還，即於聲請本
    票裁定後，逕聲請強制執行程序，復對已得標之會員提起本件訴訟等語置辯。經
    查：原告丑○○、辰○○分別取得張明長所簽發作為被告壬○○應給付伊等會款
    債務擔保之本票三十四萬元、八十四萬元，並於先後取得本票裁定（本院九十三
    年度票字第六九四號、同年度票字第八七二號）後，分別聲請強制執行（本院九
    十三年度執字第七二三二號、同年度執字第七二四七號）在案，嗣上開執行案號
    均併入本院九十三年度執字第五二七六號強制執行卷辦理，前揭執行案件業於九
    十三年三月九日製成強制執行金額計算分配表在案，原告丑○○、辰○○迄今尚
    未從上開強制執行事件分配案款等情，業經前揭原告所自承，復經本院調閱本院
    九十三年度票字第六九四號、同年度票字第八七二號、同年度執字第七二三二號
    、同年度執字第七二四七號卷宗查核無訛（分別見本院卷第四十頁至第七十頁）
    ，故上開事實應可堪認為真實。至於原告丑○○、辰○○取得前揭本票後，則其
    上開票據債權及對已得標會員得請求會款之債權，自得併存，僅於其行使其中任
    一債權，而受全部或一部之清償時，始按其受清償部分，使其他債權亦生消滅之
    效力而已，非謂上開原告一旦受領上開擔保本票，即不得對已得標之會員請求給
    付會款之權利。又原告丑○○、辰○○雖已聲請強制執行，惟該執行程序於九十
    三年三月九日僅進行至強制執行金額計算分配表而已，難謂原告丑○○、辰○○
    已自該執行程序受有執行案款之清償，而被告復未舉證上開原告已有受領系爭合
    會會款之事實，是原告自得對被告提起本件給付會款之訴訟甚明。
  (五)故原告於被告壬○○逃匿致合會不能繼續進行後，而被告未○○、卯○○、寅○○、辛○○、申○○、丁○○、子○○、丙○○（即已得標會員），對於每屆標
    會期日應平均交付於原告（即未得標會員）之會款遲延給付，其遲付之數額已達
    兩期之總額時，則原告自得請求其給付全部會款，平均交付於原告之權利，應無
    疑義。
捌、綜上所述，原告依民法第七百零九條之九規定之法律關係，請求被告未○○、午
    ○○、卯○○、甲○○、寅○○、辛○○、申○○、丁○○、子○○、丙○○、
    癸○○，對於每屆標會期日應平均交付於原告之會款遲延給付，且其遲付之數額
    已達兩期之總額，請求上開被告各應給付全部會款（即四萬元），並平均交付於
    原告各一萬元，而被告壬○○應就前揭被告之上開會款債務，負連帶給付之責任
    ，及均請求自起訴狀繕本送達最後被告翌日之後即九十三年二月二十七日至清償
    日止，按週年利率百分之五計算之利息，均為有理由，應予准許。
玖、又就民事訴訟法第四百二十七條第一項至第四項訴訟適用簡易程序所為被告敗訴
    之判決，法院應依職權宣告假執行，民事訴訟法第三百八十九條第一項第三款分
    別定有明定。本件為民事訴訟法第四百二十七條第一項第七款本於合會有所請求
    而涉訟者，且適用簡易程序為被告敗訴判決，爰依職權宣告假執行。又被告未○○、卯○○、午○○、寅○○、辛○○、申○○、丁○○、子○○、丙○○均陳
    明願供擔保請准宣告免為假執行，核無不合，爰酌定相當之擔保金，併准許之。
拾、據上論結，原告之訴為有理由，依民事訴訟法第四百三十六條第二項、第三百八
    十五條第一項前段、第七十八條、第八十五條第一項但書、第二項、第三百八十
    九條第一項第三款、第五款判決如主文。
中　　　　華　　　　民　　　　國　　九十四　　年　　三　　月　　二十八　日
~B臺灣臺東地方法院民事簡易庭
~B　　　　法　　　官　陳兆翔
右為正本係照原本作成。
如對本判決上訴，須於判決送達後廿日內向本院提出上訴狀。
中　　　　華　　　　民　　　　國　　九十四　　年　　三　　月　　二十九　日
~B　　　　法院書記官　林建成
